# 疫情免征的增值税核算

提问人：destinlee 时间：2020-06-16 10:39:41
疫情期间免征增值税，核算有三种意见：
1. 计入其他收益——免征增值税，即认为是政府补助；
2. 计入主营业务收入，参照的小规模纳税人低于季度销售额低于一定额度免征增值税的核算方法；
3. 计入营业外收入，非政府补助。
个人意见，根据免征增值税不适用《政府补助》准则，应当采用方法 3 计入营业外收入。是否恰当呢？

回答人：chenyiwei
对于依据税法规定的免征增值税（即增值税抵扣链条中断，下游不能抵扣进项税额），应计入营业收入。如果抵扣链条不中断，下游仍可抵扣进项税额的，则计入其他收益。